【裁判字號】    95,訴,529
【裁判日期】    951229
【裁判案由】    違反毒品危害防制條例
【裁判全文】
臺灣嘉義地方法院刑事判決               95年度訴字第529號
公  訴  人  臺灣嘉義地方法院檢察署檢察官
被      告  庚○○
                    （
            辛○○
                    （
共      同
指定辯護人  黃裕中律師
被      告  子○○
                    （
選任辯護人  林春發律師
被      告  己○○
                    （
選任辯護人  黃曜春律師
上列被告等因違反毒品危害防制條例等案件，經檢察官提起公訴
（95年度毒偵字第912、913、915號、95年度偵字第5204、5205
、5206、5207號），本院判決如下：
    主  文
庚○○共同連續販賣第二級毒品，累犯，處有期徒刑伍年拾月，
扣案之甲基安非他命拾貳包，均沒收銷燬之；上開毒品外包裝袋
拾貳個、如附表二編號一所示物品，均沒收；販賣第二級毒品所
得新臺幣柒萬肆仟元沒收之，如全部或一部不能沒收時，以其財
產抵償之。又施用第二級毒品，累犯，處有期徒刑參月，扣案之
甲基安非他命拾貳包，均沒收銷燬之；上開毒品外包裝袋拾貳個
、如附表二編號二所示物品，均沒收。應執行有期徒刑陸年，扣
案之甲基安非他命拾貳包，均沒收銷燬之；扣案之上開毒品外包
裝袋拾貳個、如附表二編號一、二所示之物品，均沒收；販賣第
二級毒品所得新臺幣柒萬肆仟元沒收之，如全部或一部不能沒收
時，以其財產抵償之。
辛○○共同連續販賣第二級毒品，累犯，處有期徒刑柒年肆月，
扣案之甲基安非他命拾貳包，均沒收銷燬之；上開毒品外包裝袋
拾貳個、如附表二編號一所示物品，均沒收；販賣第二級毒品所
得新臺幣柒萬肆仟元沒收之，如全部或一部不能沒收時，以其財
產抵償之。又施用第二級毒品，累犯，處有期徒刑伍月，扣案之
水煙斗吸食器壹個、玻璃球管壹個、斜削吸管參支，均沒收。應
執行有期徒刑柒年捌月，扣案之甲基安非他命拾貳包，均沒收銷
燬之；扣案之上開毒品外包裝袋拾貳個、如附表二編號一所示物
品、水煙斗吸食器壹個、玻璃球管壹個、斜削吸管參支，均沒收
；販賣第二級毒品所得新臺幣柒萬肆仟元沒收之，如全部或一部
不能沒收時，以其財產抵償之。
子○○共同連續販賣第二級毒品，累犯，處有期徒刑柒年肆月，
扣案之甲基安非他命拾貳包，均沒收銷燬之；上開毒品外包裝袋
拾貳個、如附表二編號一所示物品，均沒收；販賣第二級毒品所
得新臺幣柒萬肆仟元沒收之，如全部或一部不能沒收時，以其財
產抵償之。又施用第二級毒品，累犯，處有期徒刑參月，扣案之
水煙斗吸食器參組、玻璃球管伍支、斜削吸管陸支，均沒收。應
執行有期徒刑柒年陸月，扣案之甲基安非他命拾貳包，均沒收銷
燬之；扣案之上開毒品外包裝袋拾貳個、如附表二編號一所示物
品、水煙斗吸食器參組、玻璃球管伍支、斜削吸管陸支，均沒收
；販賣第二級毒品所得新臺幣柒萬肆仟元沒收之，如全部或一部
不能沒收時，以其財產抵償之。
己○○共同連續販賣第二級毒品，處有期徒刑柒年貳月，扣案之
甲基安非他命拾貳包，均沒收銷燬之；上開毒品外包裝袋拾貳個
、如附表二編號一所示物品，均沒收；販賣第二級毒品所得新臺
幣柒萬肆仟元沒收之，如全部或一部不能沒收時，以其財產抵償
之。
    事  實
一、庚○○前因違反毒品危害防制條例案件，經本院於民國95年
    3月29日，以94年度嘉簡字第1439號判決，判處有期徒刑5月
    確定，於95年4月21日執行完畢。辛○○前因侵占案件，經
    臺灣雲林地方法院於90年12月20日，以90年度易字第590號
    判決，判處有期徒刑6月確定，於91年8月29日執行完畢。子
    ○○前因詐欺案件，經本院於94年6月27日，以94年度朴簡
    字第76號判決，判處有期徒刑6月確定，於94年7月19日執行
    完畢。
二、庚○○係辛○○之子，庚○○與己○○為男女朋友，與己○○同住於所承租位於嘉義市○○路164號12樓之1住處，庚○○、己○○與子○○為朋友，庚○○、辛○○、子○○與己○○4人共同基於販賣第2級毒品甲基安非他命以營利之概括
    犯意聯絡，自95年1月某日起至同年6月底某日止，由客戶以
    如附表所示之方式聯絡後，連續於如附表所示之時間、地點
    ，以如附表所示之價格，販賣甲基安非他命多次予如附表所
    示之人。
三、庚○○前因施用毒品案件，經臺灣雲林地方法院以93年度毒
    聲字第87號裁定送觀察、勒戒後，認無繼續施用毒品傾向，
    於93年4月21日釋放，並經臺灣雲林地方法院檢察署檢察官
    於同日以93年度毒偵字第356號為不起訴處分確定。辛○○
    前因施用毒品案件，經臺灣雲林地方法院以91年度毒聲字第
    304號裁定送觀察、勒戒後，認無繼續施用毒品傾向，於91
    年5月30日釋放，並經臺灣雲林地方法院檢察署檢察官於同
    年5月29日以91年度毒偵字第292號為不起訴處分確定。子○○前因施用毒品案件，經本院以95年度毒聲字第7號裁定送
    觀察、勒戒後，認無繼續施用毒品傾向，於95年2月13日釋
    放，並經臺灣嘉義地方法院檢察署檢察官於同日以95年度毒
    偵字第66號為不起訴處分確定。庚○○、辛○○、子○○於
    觀察勒戒執行完畢5年內，各基於施用第2級毒品甲基安非他
    命之犯意：(一)庚○○於95年7月8日，在嘉義市○○路164號
    12樓之1住處，以將甲基安非他命置入玻璃球管內，加熱燒
    烤吸食煙霧之方式，施用第2級毒品甲基安非他命1次。(二)辛○○於95年7月16日晚上某時，在雲林縣北港鎮○○里○○
    街18巷1號住處，以將甲基安非他命置入玻璃球管內，加熱
    燒烤吸食煙霧之方式，施用第2級毒品甲基安非他命1次。(三)
    子○○於95年7月16日某時，在嘉義市○○路164號12樓之1
    ，以將甲基安非他命置入玻璃球管內，加熱燒烤吸食煙霧之
    方式，施用第2級甲基毒品安非他命1次。
四、嗣於95年7月17日11時50分許、同日12時40分許，為警持搜
    索票分別前往嘉義市○○路164號12樓之1、雲林縣北港鎮○○里○○街18巷1號搜索，當場扣得庚○○所有供販賣及施
    用毒品所用之甲基安非他命12包、庚○○等4人如附表二編
    號一所示供販賣毒品所用之物品、庚○○所有如附表二編號
    二所示供施用毒品所用之物品、辛○○所有供施用毒品所用
    之水煙斗吸食器1個、玻璃球管1個、斜削吸管3支、子○○
    所有供施用毒品所用之水煙斗吸食器3組、玻璃球管5支、斜
    削吸管6支。
五、案經嘉義縣警察局移送臺灣嘉義地方法院檢察署檢察官偵查
    起訴。
    理  由
甲、有罪部分：
一、按被告以外之人於審判外之言詞或書面陳述，除法律有規定
    者外，不得作為證據。當事人、代理人或辯護人於法院調查
    證據時，知有第159條第1項不得為證據之情形，而未於言詞
    辯論終結前聲明異議者，視為有前項之同意。被告以外之人
    於偵查中向檢察官所為之陳述，除顯有不可信之情況者外，
    得為證據。刑事訴訟法第159條第1項、第159條之5第2項、
    第159條之1第2項分別定有明文。查被告庚○○、辛○○、
    子○○、己○○及辯護人等對於證人丙○○、丁○○、乙○○、戊○○、壬○○、甲○○於警詢時之陳述，未於言詞辯
    論終結前聲明異議，且經本院審酌其等言詞陳述作成時之情
    況，認為適當，是其等此部分之陳述，應有證據能力。又被
    告等及辯護人等對於證人丙○○、丁○○、乙○○、戊○○
    、壬○○、甲○○於檢察官依法訊問並命具結之證詞，均未
    指出有何顯有不可信之情況，從而其等此部分之證述，亦有
    證據能力。
二、訊據被告庚○○、辛○○、子○○、己○○對於上揭犯罪事
    實，於本院審理時均坦承不諱，並據被告4人於偵查時結證
    明確，且據證人丙○○、丁○○、乙○○、戊○○、壬○○
    、甲○○於警詢時證述屬實，並經證人丙○○、丁○○、乙○○、戊○○、壬○○、甲○○於偵查中結證綦詳，復據證
    人甲○○於本院審理時結證在卷，另有搜索扣押筆錄2份、
    通訊監察書3份、查詢電話用戶資料通知單6份、通訊監察譯
    文10份、照片7張等在卷足參。且被告辛○○於95年7月17日
    15時10分許、被告子○○同日16時5分許，分別經警採尿送
    驗，均呈甲基安非他命陽性反應，有其等高雄市立凱旋醫院
    濫用藥物尿液檢驗報告、代號與真實姓名對照表各1份附卷
    可憑。而扣案疑似甲基安非他命之白粉12包，送鑑定編號A
    至L，經檢視均為白色透明結晶，外觀型態均相似，隨機抽
    取編號A鑑定，淨重16.33公克，取0.22公克鑑定用罄，餘
    16.11公克，檢出二級毒品甲基安非他命成分，純度約95.7%
    ，依據抽測純度值，推估編號A至L均含甲基安非他命之驗前
    總純質淨重約26.09公克，此有內政部警政署刑事警察局95
    年8月15日刑鑑字第0950107981號鑑定書1份在卷足憑。另有
    被告庚○○所有供販賣及施用毒品所用之甲基安非他命12包
    、被告庚○○等4人如附表二編號一所示供販賣毒品所用之
    物品、被告庚○○所有如附表二編號二所示供施用毒品所用
    之物品、被告辛○○所有供施用毒品所用之水煙斗吸食器1
    個、玻璃球管1個、斜削吸管3支、被告子○○所有供施用毒
    品所用之水煙斗吸食器3組、玻璃球管5支、斜削吸管6支等
    扣案可資佐證。是被告庚○○於95年7月17日15時50分許，
    經警採尿送驗，呈甲基安非他命陰性反應，有高雄市立凱旋
    醫院濫用藥物尿液檢驗報告、代號與真實姓名對照表各1份
    在卷可參，惟其採尿送驗距其施用之95年7月8日已相距超過
    96小時，自無法於尿液檢驗出甲基安非他命反應，惟其施用
    毒品之自白既有扣案之甲基安非他命12包及如附表二編號二
    所示之物品可佐，足資作為補強證據，認定其有施用第2級
    毒品甲基安非他命之犯行。此外，被告庚○○前因施用毒品
    案件，經臺灣雲林地方法院以93年度毒聲字第87號裁定送觀
    察、勒戒後，認無繼續施用毒品傾向，於93年4月21日釋放
    ，並經臺灣雲林地方法院檢察署檢察官於同日以93年度毒偵
    字第356號為不起訴處分確定；被告辛○○前因施用毒品案
    件，經臺灣雲林地方法院以91年度毒聲字第304號裁定送觀
    察、勒戒後，認無繼續施用毒品傾向，於91年5月30日釋放
    ，並經臺灣雲林地方法院檢察署檢察官於同年5月29日以91
    年度毒偵字第292號為不起訴處分確定；被告子○○前因施
    用毒品案件，經本院以95年度毒聲字第7號裁定送觀察、勒
    戒後，認無繼續施用毒品傾向，於95年2月13日釋放，並經
    臺灣嘉義地方法院檢察署檢察官於同日以95年度毒偵字第66
    號為不起訴處分確定，有其等臺灣高等法院被告全國前案紀
    錄表各1份附卷可稽，足見被告庚○○、辛○○、子○○確
    係在觀察勒戒執行完畢釋放後，5年內再犯施用第2級毒品犯
    行甚明。
三、按證人之陳述有部分前後不符，或相互間有所歧異時，究竟
    何者為可採，法院仍得本其自由心證予以斟酌，非謂一有不
    符或矛盾，即應認其全部均為不可採信；尤其關於行為動機
    、手段及結果等細節方面，證人之證言，每每因留意重點之
    不同，或對部分事實記憶欠明確，以致前後未盡相符，然其
    基本事實之陳述，若果與真實性無礙時，則仍非不得予以採
    信（最高法院著有92年度臺上字第5566號判決可資參照）。
    查證人丙○○、丁○○、乙○○、戊○○、壬○○、甲○○
    就購買甲基安非他命之時間、地點、次數，於警詢及偵查或
    於本院審理時之證述雖非一致，惟衡諸施用毒品者其購買毒
    品之來源要非僅只一端，又購買毒品施用涉及犯罪，其交易
    過程自極隱密迅速，且施用毒品具成癮性，施用者既係於毒
    癮發作時前往購買毒品，其迫切需用之際，自難期就上開枝
    節性、細節性之事實為詳確之記憶，或受限於人的記憶力、
    訊問者之問話方式等因素，因而使其證詞前後有不符之處。
    則上揭證人之證詞雖有相異處，惟其對於被告4人販賣甲基
    安非他命之基本事實，則始終證述一致，揆諸前揭判決，上
    開證人所為之證詞仍難認不具證據價值，本院仍得採信上開
    證人之證詞，認定被告4人販賣第2級毒品甲基安非他命之犯
    行。而就購買甲基安非他命之時間、地點、次數，則以上揭
    證人之證述，佐以被告4人於本院審理時之自白，認定如附
    表一所示。
四、綜上所述，足認被告等之自白與事實相符，本件事證明確，
    被告4人販賣第2級毒品甲基安非他命，及被告庚○○、辛○○、子○○施用第2級毒品甲基安非他命之犯行，均堪予認
    定。
五、論罪科刑部分：
  (一)核被告庚○○、辛○○、子○○、己○○事實欄二所為，均
    係犯毒品危害防制條例第4條第2項之販賣第2級毒品罪；核
    被告庚○○、辛○○、子○○事實欄三所為，均係犯毒品危
    害防制條例第10條第2項之施用第2級毒品罪。被告4人就販
    賣第2級毒品罪部分，共同犯罪，彼此間有犯意聯絡及行為
    分擔，均為共同正犯。被告等持有第2級毒品之低度行為，
    各應為販賣、施用之高度行為所吸收，均不另論罪。
  (二)被告4人販賣第2級毒品行為後，刑法於94年1月7日修正，同
    年2月2日公布，自95年7月1日施行，刪除第56條連續犯、修
    正第47條累犯、第33條第5款關於法定刑有罰金刑之罪、第
    65條無期徒刑減輕其刑、第51條第5款關於有期徒刑定其應
    執行之刑之規定。本件被告4人之犯行，因行為後新法業已
    刪除連續犯之規定，此刪除雖非犯罪構成要件之變更，但顯
    已影響行為人刑罰之法律效果，自屬法律有變更，依新法第
    2條第1項前段規定，比較新、舊法結果，仍應適用較有利於
    被告4人之行為時法律即舊法論以連續犯。被告4人先後多次
    販賣第2級毒品之犯行，時間緊接，所犯構成要件相同之罪
    名，顯係基於概括犯意反覆為之，均為連續犯，各應論以販
    賣第2級毒品罪一罪，並除其法定刑為無期徒刑部分依法不
    得加重外，均應加重其刑。被告庚○○、辛○○、子○○所
    犯上開2罪，犯意各別，罪名有異，應予分論併罰。又被告
    庚○○前因違反毒品危害防制條例案件，經本院於95年3月
    29日，以94年度嘉簡字第1439號判決，判處有期徒刑5月確
    定，於95年4月21日執行完畢；被告辛○○前因侵占案件，
    經臺灣雲林地方法院於90年12月20日，以90年度易字第590
    號判決，判處有期徒刑6月確定，於91年8月29日執行完畢；
    被告子○○前因詐欺案件，經本院於94年6月27日，以94年
    度朴簡字第76號判決，判處有期徒刑6月確定，於94年7月19
    日執行完畢，此有其等臺灣高等法院被告全國前案紀錄表1
    份在卷可參，其等於受有期徒刑之執行完畢後，5年以內再
    犯本件販賣第2級毒品之有期徒刑以上之罪，不論依修正前
    之刑法第47條，或修正後之刑法第47條第1項之規定，均構
    成累犯，對被告庚○○、辛○○、子○○而言並無有利或不
    利之情形；另最高法院95年第8次刑事庭會議決議，亦認為
    「過失再犯有期徒刑以上之罪」，始應依修正後刑法第2條
    第1項之規定，適用最有利於行為人之法律。故被告庚○○
    、辛○○、子○○就本件販賣第2級毒品罪部分，應不生新
    舊法比較之問題，自應依修正後刑法第47條第1項規定論以
    累犯，並除其法定刑為無期徒刑部分依法不得加重外，並遞
    加重其刑，而就施用第2級毒品部分，則依刑法第47條第1項
    加重其刑。又比較刑法第33條第5款修正前後之規定，以修
    正前刑法較有利於被告4人，依刑法第2條第1項前段之規定
    ，應適用修正前刑法規定。
  (三)按犯毒品危害防制條例第4條第2項、第10條之罪，供出毒品
    來源，因而破獲者，得減輕其刑，毒品危害防制條例第17條
    定有明文。其立法意旨重在鼓勵具體供出其上游販毒者，俾
    資追查毒梟前手及其上游毒品，以杜絕毒品之蔓延與氾濫為
    目的。
  1.被告庚○○、子○○為警查獲後，於95年8月18日警詢時及
    於95年9月1日偵查時，指認並證述毒品來源係陳發武一節，
    有被告庚○○、子○○之警詢及偵訊筆錄各1份附卷可憑。
    再者，員警在被告庚○○、子○○指認及證述陳發武前，雖
    因對被告庚○○實施通訊監察，依法監聽，並發現陳發武涉
    有販賣毒品之嫌疑，然尚未有確切之證據以資證明其確有販
    賣毒品之犯行，嗣被告庚○○、子○○於警詢時到案指認並
    證述上情，而經檢察官依據被告庚○○、子○○警偵之證述
    等證據，將陳發武販賣毒品予被告庚○○、子○○之犯罪事
    實提起公訴等情，業據證人即承辦員警癸○○於本院審理時
    結證稱：因為同事偵辦庚○○的案件實施監聽的時候，發現
    庚○○及子○○跟陳發武聯絡，監聽內容得知庚○○及子○○有向陳發武購買毒品之情事，所以才會借提訊問庚○○、
    子○○。就陳發武販賣毒品給庚○○及子○○部分，如果只
    有監聽譯文，不可以移送陳發武販毒之犯行，因為依照監聽
    譯文無法直接證明陳發武確有販賣毒品之犯行，依照監聽譯
    文只能說是懷疑他有販賣毒品罪嫌而已，是在訊問庚○○、
    子○○之後，才確認陳發武有販賣毒品給他們2人等語，並
    有陳發武起訴書1份在卷足考（本院第2卷第89-91頁），且
    觀諸被告庚○○、子○○與陳發武之通訊監察譯文，均無指
    稱買賣甲基安非他命之明確陳述，是在被告庚○○、子○○
    指認及證述陳發武前，尚難逕依通訊監察譯文，認定員警業
    已破獲陳發武販賣毒品予庚○○、子○○之犯行甚明，故員
    警依被告庚○○、子○○之證述據以追查陳發武，並經檢察
    官提起公訴，足認陳發武販賣毒品予被告庚○○、子○○之
    犯罪事實，係因被告庚○○、子○○供出毒品來源，因而破
    獲。
  2.被告庚○○於本院審理時供稱：95年5月22日凌晨2時46分開
    始，有三通跟0000000000的通聯，是跟陳發武談論買賣毒品
    的事宜，當天凌晨就取貨，交易數量是2錢，這次是子○○
    跟伊一起去的，買回來的毒品大部分是伊跟子○○自己吸食
    的，少部份伊拿去賣給甲○○，95年5月28日晚上9時33分左
    右，有以0000000000跟陳發武聯絡，這次數量買5錢，是伊
    自己去的，買回來的毒品供自己吸食及販賣所用，這次伊有
    賣給甲○○、丁○○、乙○○及戊○○等語（本院第2卷第
    133頁），足見被告庚○○供出陳發武係其販賣及施用第2級
    毒品之來源。
  3.被告子○○於偵查時供稱：伊打電話給陳發武，與庚○○一
    起過去拿毒品，拿回來都是自己施用等語（本院第1卷第150
    頁），復於本院審理時供稱：伊有跟庚○○一起去向陳發武
    買過1次，是今年4、5月間在東石那邊向陳發武買的，那次
    購買的數量2錢，買回來以後就朋分，伊的部份就自己施用
    ，至於庚○○的部份他自己施用或後來賣給誰，伊不清楚。
    另1次是伊沒有空由庚○○自己去，當時他有找伊去，但伊
    沒去，伊不知道他後來有沒有買成等語（本院第2卷第133-
    134頁），足認被告子○○供出陳發武係其施用第2級毒品之
    來源。參諸被告子○○於95年5月22日與被告庚○○一起向
    陳發武購買毒品後，既不知被告庚○○有將朋分之毒品供作
    販賣之用，自難認其有供出陳發武係販賣毒品之來源，且就
    被告庚○○另向陳發武購買毒品5錢部分，既係傳聞自被告
    庚○○，則就其此部分其於警偵之證述，尚不得作為認定陳
    發武販賣毒品之證據，亦未供出陳發武係販賣毒品之來源，
    而被告庚○○於本院審理時亦供稱只有其清楚販賣之毒品來
    源等語（本院第2卷第134頁），是被告子○○就販賣第2級
    毒品罪部分，並未供出毒品之來源，核與上揭規定不符，不
    得減輕其刑。
  4.被告庚○○所犯之販賣第2級毒品罪、施用第2級毒品罪2 罪
    ，被告子○○所犯之施用第2級毒品罪1罪，均應依毒品危害
    防制條例第17條規定減輕其刑。又修正刑法第65條第2項無
    期徒刑減輕其刑之規定，修正前規定：「無期徒刑減輕者，
    為7年以上有期徒刑。」修正後規定：「無期徒刑減輕者，
    為20年以下15年以上有期徒刑。」是依刑法第2條第1項前段
    規定，比較新、舊法結果，仍應適用較有利於被告庚○○之
    行為時法律即舊法規定對其較為有利，故被告庚○○販賣第
    2級毒品罪部分，法定刑為無期徒刑部分，應依修正前之刑
    法第65條第2項規定減輕其刑。是以被告庚○○所犯之販賣
    第2級毒品罪、施用第2級毒品罪2罪，各依法先遞加重及加
    重後，均減輕其刑；被告子○○所犯之施用第2級毒品罪，
    則依法先加重後減輕其刑。
  (四)按刑法第59條之酌量減輕其刑，必須犯罪另有特殊之原因與
    環境等等，在客觀上足以引起一般同情，認為即予宣告法定
    低度刑期尤嫌過重者，始有其適用。次按刑法第59條之酌量
    減輕其刑，必於犯罪之情狀，在客觀上足以引起一般同情，
    認為即予宣告法定低度刑期，猶嫌過重者，始有其適用，至
    於被告無前科，素行端正，子女眾多等情狀，僅可為法定刑
    內從輕科刑之標準，不得據為酌量減輕之理由。最高法院著
    有45年台上字第1165號、51年台上字第899號判例可資參照
    ，最高法院70年度第6次刑事庭會議決議亦同採此見解。本
    件被告己○○之辯護人雖請求本院依刑法第59條對被告己○○酌量減輕其刑，然被告己○○犯罪時並無任何特殊之原因
    與環境，且參以與其他被告共同販賣毒品之期間、次數，在
    客觀上不足以引起一般同情，揆諸上開判例意旨，並無適用
    刑法第59條酌量減輕其刑之餘地。至於被告己○○與被告庚○○之關係，其販賣毒品之動機等情狀，均供量刑之參考，
    與其犯罪情狀堪予憫恕，可依刑法第59條之規定酌量減輕之
    情有別，應併敘明。
  (五)爰審酌被告4人不思以正當途徑賺取金錢，竟以販賣毒品圖
    不法所得，足以使購買施用者導致生理及心理毒害，形成生
    理成癮性及心理依賴性，嚴重戕害國民身心健康，危害社會
    治安，其無視於國家杜絕毒品危害之禁令，出售圖利，惡性
    非輕，及被告庚○○、辛○○、子○○前經觀察勒戒執行完
    畢，猶不思藉機徹底戒除施用毒品之惡習，仍故態復萌施用
    毒品，惟其施用毒品係自戕行為，並未因此而危害他人，所
    生損害不大，行為之手段，販賣、施用之次數，犯罪之所得
    ，及坦承犯行之犯後態度良好等一切情狀，各量處如主文所
    示之刑。又比較刑法第51條第5款修正前後之規定，新法施
    行後，因新法修正後提高合併應執行之最高度刑期，較舊法
    規定，對行為人更為不利，雖非關於罪刑之變更，惟定執行
    刑為科刑事項，影響及行為人刑罰之法律效果，屬刑法第2
    條第1項之法律變更，新法第51條第5款對行為人不利，應依
    新法第2條第1項，適用最有利於行為人之法律，即行為時之
    舊法；裁判確定前犯數罪，其中一罪在新法施行前者，亦同
    （最高法院95年第8次刑事庭會議參照），是以被告庚○○
    、辛○○、子○○，依刑法第2條第1項前段之規定，仍應依
    修正前刑法定其應執行之刑。
  (六)扣案之甲基安非他命12包，係被告庚○○所有供販賣及施用
    毒品所用之物，業經被告庚○○於本院審理時供述在卷，屬
    毒品危害防制條例所稱之第2級毒品，應依毒品危害防制條
    例第18條第1項前段之規定，宣告沒收銷燬之；而扣案之前
    開毒品外包裝袋12個，係被告庚○○所有供販賣及施用毒品
    所用之物，亦據被告庚○○於本院審理時供述在卷，爰分別
    依毒品危害防制條例第19條第1項規定、刑法第38條第1項第
    2款規定宣告沒收。又扣案如附表二編號一所示之物品，係
    被告等所有供販賣毒品所用之物，業據被告4人於本院審理
    時供述在卷，爰依毒品危害防制條例第19條第1項規定，宣
    告沒收之。另被告4人販賣甲基安非他命所得74,000元，應
    依毒品危害防制條例第19條第1項規定宣告沒收之，如全部
    或一部不能沒收時，以其財產抵償之。扣案如附表二編號二
    所示物品，係被告庚○○所有；扣案之水煙斗吸食器1個、
    玻璃球管1個、斜削吸管3支，係被告辛○○所有；扣案之水
    煙斗吸食器3組、玻璃球管5支，係被告子○○所有；扣案之
    斜削吸管6支，係被告庚○○與子○○共有，各為其等供施
    用毒品犯罪所用之物，業據其等於本院審理時供述在卷，爰
    依刑法第38條第1項第2款宣告沒收。至扣案如附表二編號三
    所示之物品，或係被告等所有，或係壬○○所有，惟均與本
    案無涉，並經被告4人於本院審理時供述在卷，是既無證據
    證明係被告等所有供犯罪所用之物，爰不併予諭知沒收。
乙、不另為無罪諭知部分：
一、本件公訴意旨另以：被告庚○○基於概括之犯意，自95年4
    月起至同年7月8日前某日止，連續在嘉義市○○路164號12
    樓之1現住處等處，施用第2級毒品安非他命多次；被告辛○○基於概括之犯意，自93年間某日起至95年7月16日前某日
    止，連續在雲林縣北港鎮○○里○○街18巷1號現住處等處
    ，施用第2級毒品安非他命多次；被告子○○基於概括之犯
    意，自95年6月初某日起至同年7月16日前某日止，在嘉義市
    ○○路164號12樓1現住處等處，連續施用第2級毒品安非他
    命多次。因認其等另涉犯毒品危害防制條例第10條第2項之
    施用第2級毒品罪嫌。
二、檢察官認被告庚○○、辛○○、子○○涉犯上揭罪嫌，無非
    係以被告3人之自白為其論據。按被告或共犯之自白，不得
    作為有罪判決之唯一證據，仍應調查其他必要之證據，以察
    其是否與事實相符，刑事訴訟法第156條第2項定有明文。本
    件檢察官就被告3人之上揭犯行，並未提出其他證據以資佐
    證，依上揭規定，自不得僅憑被告3人之自白，認定上揭犯
    行，此外，復查無其他積極證據足資證明被告3人於上揭期
    間確有檢察官所指之犯行，是就此部分應認被告3人罪嫌尚
    有不足。惟公訴意旨既認此部分與上開起訴經本院判刑之施
    用第2級毒品有罪部分，具有連續犯之關係，屬於裁判上之
    一罪，故就此部分，不另為無罪之諭知。
據上論斷，應依刑事訴訟法第299條第1項前段，毒品危害防制條
例第4條第2項、第10條第2項、第17條、第18條第1項前段、第19
條第1項，刑法第11條前段、第2條第1項前段、第28條、第56條
（修正前）、第47條第1項、第51條第5款（修正前）、第38條第
1項第2款，判決如主文。
本案經檢察官王啟旭到庭執行職務。
中    華    民    國    95    年    12    月    29    日
                    刑事第二庭  審判長法  官  沈福財
                                      法  官  林青怡
                                      法  官  卓春慧
上列正本證明與原本無異。
如不服本判決，應於判決送達後10日內向本院提出上訴狀（應附
繕本）。
中    華    民    國    95    年    12    月    29    日
                                      書記官  江芳耀
附錄本案論罪科刑法條全文：
毒品危害防制條例第4條第2項：
製造、運輸、販賣第二級毒品者，處無期徒刑或7年以上有期徒
刑，得併科新臺幣7百萬元以下罰金。
毒品危害防制條例第10條第2項：
施用第二級毒品者，處3年以下有期徒刑。
附表一：
┌──┬───────┬───────────┬─────┐
│編號│販賣時間、地點│    販賣對象、方式    │販賣數量及│
│    │              │                      │所得金額  │
├──┼───────┼───────────┼─────┤
│    │95年2月起至同 │丙○○以0000000000號、│1,000元2次│
│一  │年4月27日止   │0000000000號行動電話，│、2,000元1│
│    ├───────┤撥打庚○○0000000000號│次，共計4,│
│    │嘉義市軍暉橋、│行動電話購買毒品，其中│000元     │
│    │僑平國小等地  │由己○○交付1,000元的 │          │
│    │              │毒品1次，餘均由庚○○ │          │
│    │              │交付                  │          │
├──┼───────┼───────────┼─────┤
│    │95年1月起至同 │丁○○以0000000000號行│1,000元的8│
│二  │年6月初止     │動電話，撥打庚○○上揭│次、2,000 │
│    ├───────┤行動電話、子○○091703│元的2次， │
│    │嘉義市○○○路│9186號行動電話、己○○│共計12,000│
│    │中國龍電動遊藝│0000000000號行動電話購│元        │
│    │場、僑平國小等│買毒品，其中由子○○、│          │
│    │地            │己○○各交付1,000元的 │          │
│    │              │毒品1次予丁○○，餘均 │          │
│    │              │由庚○○交付          │          │
├──┼───────┼───────────┼─────┤
│三  │95年1月起至同 │乙○○以0000000000號、│2,000元的 │
│    │年5月底止     │0000000000號行動電話或│10次、3,0 │
│    ├───────┤家用電話，撥打庚○○、│00元的2次 │
│    │嘉義市僑平國小│子○○、己○○上揭行動│，共計26, │
│    │、北港路麥當勞│電話購買毒品，其中由蔡│000元     │
│    │、華濟醫院等地│明憲交付2,000元的毒品2│          │
│    │              │、3次，己○○交付2,000│          │
│    │              │元的毒品1次，餘均由許 │          │
│    │              │倍瑜交付              │          │
├──┼───────┼───────────┼─────┤
│四  │95年1月起至同 │戊○○以0000000000號行│1,000元的8│
│    │年6月14日止   │動電話，撥打庚○○、蔡│次、2,000 │
│    ├───────┤明憲上揭行動電話購買毒│元的2次， │
│    │雲林縣北港鎮全│品，其中由子○○交付  │共計12,000│
│    │家便利商店、嘉│1,000元的毒品2次，餘均│元        │
│    │義市僑平國小、│由庚○○交付          │          │
│    │北港路麥當勞、│                      │          │
│    │華濟醫院等地  │                      │          │
├──┼───────┼───────────┼─────┤
│五  │95年4月某日及 │壬○○撥打庚○○上揭行│500元2次，│
│    │同年5月某日   │動電話購買毒品，由許倍│共1,000元 │
│    ├───────┤瑜交付毒品            │          │
│    │嘉義市○○路16│                      │          │
│    │4號12樓之1    │                      │          │
├──┼───────┼───────────┼─────┤
│六  │95年3月起至同 │甲○○以0000000000號行│6,000元1次│
│    │年6月底止     │動電話，撥打庚○○上揭│、5,000千 │
│    ├───────┤行動電話購買毒品，其中│元2次、3,0│
│    │庚○○雲林縣北│由辛○○交付毒品2次， │00千元1次 │
│    │港鎮家中      │餘均由庚○○交付      │，共19,000│
│    │              │                      │元        │
├──┴───────┴───────────┴─────┤
│販毒所得共74,000元                                      │
└────────────────────────────┘
附表二：
┌──┬─────────────────────────┐
│編號│                扣案物品                          │
├──┼─────────────────────────┤
│一  │被告4人供販賣毒品犯罪所用之物品                   │
│    ├─────────────────────────┤
│    │被告庚○○所有之電子磅秤1台、通訊錄1本、夾鏈袋3個 │
│    │、被告辛○○所有之0000000000號行動電話1支（以上在 │
│    │被告辛○○住處扣案）、被告庚○○所有之電子磅秤2台 │
│    │、小夾鏈袋2包、0000000000號行動電話1支、手札簿1本 │
│    │、被告己○○所有之0000000000號行動電話1支         │
├──┼─────────────────────────┤
│ 二 │被告庚○○所有供施用毒品犯罪所用之物品            │
│    ├─────────────────────────┤
│    │電子磅秤1台、夾鏈袋3個（以上在被告辛○○住處扣案）│
│    │、電子磅秤2台、吸管2支、小夾鏈袋2包、水煙斗吸食器3│
│    │組、玻璃球管2支、斜削吸管6支                      │
├──┼─────────────────────────┤
│ 三 │與本案無關之扣案物品                              │
│    ├─────────────────────────┤
│    │被告庚○○所有之摻K他命香煙1支（被告辛○○住處扣案│
│    │）、被告庚○○所有之0000000000號行動電話1支、09172│
│    │26499號SIM卡1張、被告己○○所有之0000000000號行動 │
│    │電話1支、被告子○○所有之熱熔膠1支、掌上型封口機1 │
│    │台、壬○○所有之奶瓶6罐、安非他命2小包、水煙斗吸食│
│    │器1組、玻璃球管4個、斜削吸管2支                   │
└──┴─────────────────────────┘


司法院資訊處製作；財團法人民間司法改革基金會備份。
